# 请教：融资租赁涉嫌虚增收入

提问人：412436786 时间：2017-12-18 13:27:14
现有审计客户A公司，为传统制造业。其将产品出售给融资租赁B公司，由B公司按融资租赁的形式出租给C公司，A公司对C公司的此业务提供全额担保。A公司对B公司的收入确认时点为C公司验收设备安装调试合格。那么问题来了： 1 、此类业务毛利率低于普通销售，公司有涉嫌虚增收入的嫌疑，那是否应当以商业实质为判断依据？即如果C公司是真实需求该设备的，那A公司收入就可以正常确认？ 2 、由于A公司对B公司也实行分期收款，是否认为B公司是代理人，实际上应当属于A公司自己的融资租赁收入？ 目前，对这类业务接触较少，还希望有经验的审计同行指点一下思路，感谢感谢！同时也非常期待陈版主的回答！

回答人：chenyiwei
1 、毛利率偏低的原因？ 2 、A公司是否向B公司提供担保？如果C逾期向B支付租金，则如何处理？ 3 、C公司是否为最终用户？是否为A的关联方或同一集团内的成员单位？ 4 、你如何看待该业务是否具有商业实质？

提问人：412436786 时间：2017-12-18 21:34:47
谢谢陈版主回复，几个关键点如下，请版主指点： 1 、公司目前将低毛利率解释为促销，这也是怀疑此类业务未虚增收入的最初原因。 2 、A公司向B公司提供全额担保，如果C公司无法支付利息，则由A公司代偿。 3 、C公司是最终客户，非A的关联方，不属于同一集团下属公司。 4 、如果C公司是真实需求该设备，符合其自身经营或其他需求，则不论C公司是否为关联方，只要A公司此项业务的毛利率偏离正常值不是太大，我认为均可以视同具有商业实质？

回答人：chenyiwei
如C有真实需求，且有足够支付能力，卖给C的作价符合一般市场价格水平，有合理毛利，则可以认可确认A对C的销售收入。

提问人：412436786 时间：2017-12-19 09:32:16
您的意思是直接确认A对C 的收入吗？在本案中B是融资租赁公司，其作为中间人，如果有业务实质，A是否应当确认对B公司的收入？

回答人：chenyiwei
通常融资租赁公司在设计合同条款时都会很小心避免自身被卷入商务合同下的纠纷，而确保自身只是单纯的资金提供者的角色。

回答人：chenyiwei
收入应直接确认A对C的。B只是提供融资的中间人，最多只承担信用风险，不承担一般存货风险，也不是向C保证按时交货、产品质量、交付产品符合规格要求等商务合同义务履行的主要责任人。